【裁判字號】    89,上訴,463
【裁判日期】    890707
【裁判案由】    重傷害等
【裁判全文】
臺灣高等法院刑事判決                  八十九年度上訴字第四六三號
    上  訴  人
    即  被  告  乙○○
    指定辯護人  本院甲○辯護人
右上訴人，因重傷害等案件，不服臺灣士林地方法院八十七年度訴字第五０七號，中
華民國八十八年十月二十九日第一審判決（起訴案號：臺灣士林地方法院檢察署八十
七年度偵字第五四八六號）提起上訴，本院判決如左：
    主      文
原判決撤銷。
乙○○無罪。
    理      由
一、公訴意旨略以：被告乙○○與不詳姓名男子二人，基於三人間共同之犯意聯絡及
    行為分擔，於民國八十六年十二月五日八時二十分許，在臺北縣汐止鎮○○路○
    段二九四號前，，因停車與蔡湘君之配偶己○○發生糾紛，竟分持木棒一支及以
    拳、腳共同毆打己○○，及前來勸架之丁○○，致己○○受有右耳聽力喪失之重
    傷害及頭部外傷併輕微腦震盪之輕傷害，丁○○受有右腕部、右膝部、右踝部瘀
    傷等輕傷害，因認被告有犯刑法第二百七十七條第二項後段及同條第一項等傷害
    罪嫌云云。
二、公訴意旨認被告有右揭犯行無非以告訴人即被害人己○○之配偶蔡湘君、告訴人
    丁○○，被害人己○○之指訴證人庚○○、戊○○、丙○○之證述及驗傷診斷書
    四紙為其依據。惟犯罪事實應依證據認定之，無證據不得推定其犯罪事實，刑事
    訴訟法第一百五十四條定有明文，又告訴人之指訴，係以被告受刑事訴追為目的
    ，其指訴固得採為被告犯罪之證據，使必須與事實相符，始得為之，又證人之證
    述，必須查與事實相符，且又無瑕疵可指，始得採為被告犯罪之證據。
三、查上訴人即被告乙○○自警訊以迄本院審理均矢口否認有右揭傷害犯行，於警訊
    時辯稱：當時車上只有伊與謝東斌二人，打架時，伊人在車上，現場很亂，伊不
    清楚誰與誰在打架，伊駕駛之車子亦被對方故意毀損，無法確定那一位砸壞的，
    當時人很多，車身被打凹、擋風玻璃有裂等語（偵查卷第十一頁背面、第十二頁
    正面），於偵查中辯稱：當天車上只有我與謝東斌二人，當時伊被按住車門無法
    下車等語（偵查卷三十六頁正面、第五十三頁正面），於原審審理時辯稱：當天
    上午，上午七點多，由伊駕駛去樟樹灣幫客戶發動車子，車上僅有伊舅舅謝東斌
    ，約八點左右，車子停在右址己○○之汽車修理廠前要吃早點，因為很熱，所以
    由謝東斌下車向在該處賣早點之阿姨拿兩份相同之早點在車上吃早點，之前有一
    位女的跑來告訴伊，說車位是他們的，但伊認為路邊又不是他們的位置，所以當
    時並沒有馬上開走，之前伊不知道早點店與修車廠有發生爭執，而且伊亦有讓其
    他車子通過，並沒有擋住通路，後來己○○之機車停在伊車前面，伊說，伊要走
    了，請你將機車移開，己○○不理伊，就進去工廠，伊要回去，汽車稍為往前，
    不小心撞到己○○之機車，機車即倒，己○○與另外二人拿一根棍子出來，到伊
    車子旁伊要下車察看機車之情形，他們按住車門不讓伊下車，並拿棍子打伊車，
    他們三人走到伊車左前門處，己○○壓問伊為何撞倒他的車，伊說是不小心，後
    來另有人拿木棍子打伊的左前車門，伊趴下來，後來的事伊就不知道，伊與己○○對話時，謝東斌坐在伊後面，後來伊趴下去再起來時，見謝東斌在車外跟劉理
    論，伊沒有注意劉是否受傷，只見一人躺在地上，伊沒有下車，謝東斌理論完後
    ，即上車叫伊把車開走，當天伊沒有問己○○是否老板，伊與己○○不知誰打伊
    車子，不知道是不是丁○○，只知出來三人皆穿工廠深藍車身制服，伊車停在路
    邊，車右邊是油桶，右邊前後座根本無法開門下車等語（原審卷（一）第十一頁
    、第十二頁、第八十九頁、第九十頁正面、原審卷（二）第七十三頁背面、第七
    十四頁正面、第八十二頁）。於本院審理時辯稱：當天伊有開車到名聯汽車修理
    廠前停車吃早點，賣早點是伊阿姨，當時車內只有伊舅舅一人，伊有無撞到己○○之機車已忘了（按被告於案發後於八十九年二月二十四日發生車禍致右側腦中
    風合併左側肢體無力），伊不知道伊阿姨與名聯修車廠有為擺攤子鬧得不愉快，
    伊車上亦無帶木棍、竹棍之類東西，扣案之木棍、竹棍不是伊帶去的，己○○之
    機車有突然倒下去，是別人把它扶到旁邊，己○○有來壓問伊，不讓伊下車，伊
    自始都沒有下車，伊並不是故意要到名聯修車廠鬧，在機車倒下之前，伊是否有
    讓別人車子過去，伊已記不得那麼多，己○○、丁○○不是伊打的等語（本審卷
    第一０三頁至第一０六頁）。
四、經查名聯汽車修理廠係由己○○、丁○○、戊○○、庚○○及庚○○之配偶王金
    蓮等五人所合夥經營，由庚○○掛名負責人，業據告訴人丁○○、證人己○○、
    戊○○、庚○○在本院審理及證人王金蓮在原審審理時證述明確（本審卷第二十
    九頁正面、第五十二頁正面、第五十四頁正面、原審卷第一三一頁背面），而證
    人丁○○於警訊時證稱：事情起原是老闆娘王金蓮跟伊說：八十六年十二月四日
    上午八時三十分許有一攤賣早點的攤販擋住伊公司的出入口，王金蓮請該攤販移
    開攤位，該攤販未理會，王金蓮未說什麼就進入廠內，隔天（八十六年十二月五
    日）早上八時二十分許，伊上班時就發現該賣早點之攤販與ＢＬ－５１２０號自
    用小客車一前一後的擋住名聯修車廠的出入口，己○○當時把一部機車停放在修
    車廠後門的同時，該自用小客車故意把己○○所牽的機車撞倒，己○○無法把倒
    地的機車扶正，己○○便走過去對該自用小客車的駕駛講要他把車往後開，好讓
    己○○把機車扶起的同時，該自用小客車的駕駛便問己○○說：「你是不是老闆
    」時，該自用小客車的後座衝下一名手持預藏木棒的年輕人從己○○的後腦猛力
    的敲下去，當時伊站在己○○後方大約兩三步的距離己○○遭受突擊後使倒地王
    起，那名手持木棒的年輕人還要繼續攻擊己○○的同時，伊見狀使撲上前抱住那
    位年輕人的同時，從該自用小客車的後座衝下一名手持木棒的年輕人向伊背部攻
    擊，致伊手背部均受傷，以後那二名年輕人使匆匆的上車跑掉了，接著伊公司
    的同事便趕快把伊與己○○送醫就治，警方所提供謝東斌（口卡片）及乙○○（
    照片）我明確可以認出他們就是當日毆打伊與己○○三人之二人云云（偵查卷第
    十三頁、第十四頁正面、第十五頁）證人庚○○於警訊時證稱：伊在名聯修車廠
    前目擊的事情起因是當天上開自用小客車擋住名聯修車廠的出入口，致車輛無法
    進出，名聯修車廠的員工己○○上前請其將自小客車將車停好不要擋住出入通道
    ，當己○○與自小客車駕駛說話的同時自小客車從後座衝下雨位年輕人分別各持
    木棍攻擊己○○頭部，致己○○倒地受傷，名聯修車廠另一員工丁○○見狀前往
    阻止時亦遭受該自用小客車上的人持木棍攻擊，致丁○○背部與部亦受傷，持
    木棍打人的兩位年輕人與該自用車駕駛見有人受傷，便駕車離去云云（偵查卷第
    十六頁）。證人己○○於檢察官初次偵查時證稱：當天駕車的是乙○○，伊和他
    說話，不是乙○○動手打伊，伊和他說話時就被打，當天車上三人，前座沒坐人
    ，後而坐二人，因為從後面打伊，伊也不知道何人打伊等語（偵查卷第三十四頁
    背面、第三十五頁正面），證人丁○○於檢察官初次偵查時亦證稱：「當時己○○和駕駛乙○○說話，乙○○未下車，我看到棒子自己○○後面打下去，他抱住
    頭，我過去抱住他也被打，我不知何人打我」、「當天有二個男生打我一個女生
    拉我不要打架，有人自後面打我踢我，我站起來他們已跑到別處和別人打架」等
    語（偵查卷第三十五頁正面），證人庚○○於檢察官初訊時亦證稱：當天車上有
    三人，乙○○是駕駛另外二人動手打人，但非今日在場之謝東波、謝東斌，我確
    定謝東波、謝東斌二人沒有在場，另外二人很高大，駕駛乙○○當天沒有下來打
    人等語（偵查卷第三十五頁背面、第三十六頁正面）。足證被告乙○○當天唯駕
    駛自用小客車，但於己○○、丁○○被打時，始終並未下車參與毆打行為至明，
    嗣檢察官對被告乙○○及謝東波、謝東斌以犯罪嫌疑不是不起訴處分後（不起訴
    處分書附本審卷第四十三頁至第四十五頁），告訴人蔡湘君、丁○○林服聲請再
    議，並以證人丙○○及王金蓮均親眼目睹下車打告訴人及被害人之三名男子，證
    人戊○○親眼目睹被告乙○○有下車打人，而請求偵查。（聲請再議狀附偵查卷
    第四十四頁），往檢察官傳訊證人戊○○雖證稱：「當時我在換衣服準備要上工
    ，後來下來時，看到乙○○準備要打丁○○，當時我看到己○○躺在地上，乙○○用踢己○○，他要打丁○○我過去擱他，我出來時車上後面的二人已下車，
    當時我看到地上有一根木棒約二十公分粗、約八十公分高，但沒親眼看到何人拿
    木棒，我覺得有人拿木棒打人，木棒是他們帶來的」、「當時對方車上有三人，
    乙○○開車」、「今日來的三人（指乙○○、謝東波、謝東斌），只有乙○○當
    天在場」、「我看到乙○○踢己○○，又準備再打丁○○，我就過去把他抓住，
    丁○○是被後面那二人打的，那二人沒拿東西」云云（偵查卷第五十一頁背面、
    第五十二頁），傳訊證人丙○○雖證稱：「當時我開車出來即一台富豪車擋住，
    我叫在庭之乙○○把車開走，乙○○把車開走，我車開出，後來回來，我親眼看
    到有人自後右座拿木棒下來打己○○，右邊的先下車，左邊的也下車，乙○○最
    後下車，右邊的人，一下車就敲己○○的頭，己○○被打倒地，左邊的人一下車
    用踢己○○（又改稱），左邊的人有看到他下來，有無打我不知道，丁○○被
    一女子拉著，有人來打丁○○」、「（向丁○○被何人打），答：我沒有看到，
    我只有看到己○○被打，當時我痛走得慢」、「（向乙○○當天有無下車），
    答：有，他有下車」云云（偵查卷第五十二頁背面、第五十三頁）。證人戊○○
    於原審八十七年八月十三日審理時雖亦證稱：當天伊到工廠後即去樓上換工作服
    ，聽到有人喊打架，伊下樓見己○○倒在地上，乙○○正在踢己○○，且他還想
    拿棍子打丁○○，而丁○○被另外二人打，有無拿工具伊沒有看清楚，伊見乙○○要打丁○○，即上前制止乙○○去抱住他，後來他們停手，伊即放開乙○○，
    後來他們三人上車走了，是乙○○開車，事後現場留著二根木棍，伊見到時木棍
    已丟在地上，伊沒有見到是誰拿木棍，打人的是乙○○，其他人沒布場（指謝東
    波、謝東斌）云云（原審卷（一）第二十八頁、第三十頁正面），於原審八十七
    年十月十三日審理時雖亦稱：當天伊要進工廠見車子擋在路口，車上有三人，駕
    駛之乙○○坐前面，其他二人坐後座，伊進工廠換工作服，換好後聽說工廠有人
    被打，伊即出來看，見被告站在車旁踹己○○，又準備撿地下木棍打丁○○，而
    己○○當時已倒在地上，而丁○○距離劉約一公尺多，而丁○○被後座二人打，
    他們打林之背部，一人用手，一人用棍子，共有二支棍子，一支是打林之竹子，
    另外一支打劉之木棍，伊見到時木棍是掉在地上，被告準備撿起來打林，伊即趕
    快抓住，他伊抱住，他之前庚○○亦有到現場，他們見我們人都出來即停止打人
    ，伊才放開乙○○，後來他們三人即上車走了，亦是乙○○開車云云，經質以為
    何前述末見打丁○○之人拿工具則答稱：伊確實看到他們用手打丁○○，一個人
    用手打，另外一人有無拿工具伊沒有看清楚，因為他們走後，地上留有二支棍子
    ，伊才猜他們有用其中一支打丁○○，伊出來後一直注意劉之情況。只知庚○○
    在旁，但沒有注意他做什麼云云（原審卷（一）第七十八頁、第七十九頁正面）
    ，證人戊○○於本院審理時雖亦結證稱：伊至二樓換工作服聽見王小姐叫被打，
    被打，伊即下樓看見乙○○用跩己○○，己○○當時已倒在地上，之後乙○○
    要撿地上的木棍蹲下準備要打丁○○，伊緊張抱住乙○○制止，約十秒鐘，因無
    聲音後伊才放開，對方三人即上車開車離去，之後伊把劉送醫院，伊沒有見己○○被打，僅見乙○○用跩他，伊看見時丁○○離一公尺處，伊僅見丁○○與他
    們其中一人在那邊拉扯，沒有看見賣早點的人來勸架，亦未看見有女子過來，己○○倒在地上，我們有人把他扶到店門口的椅子，伊不知誰扶的云云（本審卷第
    五十二頁、第五十三頁），證人王金蓮於原審審理時雖結證稱：當時伊站在修理
    廠門口，看見己○○要將機車牽出去，被告即前進撞倒他的車，他連人帶車跌在
    地上，後來劉爬起來後，跑去和被告說，正在該時，後座二人拿木棍下車打劉之
    頭，劉抱頭坐在地上，伊向車廠叫，己○○被打，丁○○當時在外面，先跑過去
    ，庚○○與戊○○從車廠內跑出來，伊有看到劉在倒地後，被告亦下車拿木棍連
    同後座二人，共三人拿木棍打丁○○，而有一女子是早餐店的，自後面拉住丁○○說不要打了，但三人還是拿木棍打林，待戊○○、庚○○到場時就將三人拉開
    ，被告有拿林棍打丁○○云云（原審卷（一）第一三二頁背面）。姑不論證人戊○○、王金蓮與告訴人丁○○、被害人己○○係名聯汽車修理廠之合夥人，證人
    丙○○係將房屋租給庚○○做名聯汽車修理廠（見原審卷（一）第五十八頁正面
    丙○○已供述），關係密切，其證言已難免偏頗，而上開證人之證述亦有下列瑕
    疵，已難認與事實相符。
（一）證人丙○○於原審改結證稱：當左八點多，伊從二樓下來，伊車子停在修理廠
      門口，伊要將車開的後面巷子，有一部擋在路口，伊開不出去，駕駛乙○○坐
      在車裡面，伊拜託他移動，他有移動一點，伊就將車開到後面巷子，回來時遠
      遠看到有人從後打己○○的頭，劉蹲下去，伊過去問劉怎麼了，將他扶到旁邊
      ，伊沒看清楚是幾個人在打架，旁邊有很多人，但伊沒注意他們在做什麼，只
      見劉被打，伊請乙○○移車，看到車子有三個人，另一人坐在駕駛座旁，另一
      人坐後座。伊回來時，看到駕駛座右邊有一人下來，沒看清楚長相，那人下車
      用木棍打劉，木棍從那裡拿的，伊不知道，伊沒有注意其他二人有無下車，但
      後來車子開走時，伊看到有三個人上車，伊沒有看到他們有踢劉，沒有看到丁○○被打，有人拉林，是個女的云云，經質以為何偵查中看到二個人下車，有
      人踢劉，則答：情況是如伊今日所說的這樣云云（原審卷（一）第五十八頁、
      第五十九頁正面），於本院審理時則結證稱：當天伊開車出來，有一部富豪車
      擋在人行道上，伊請他們開到旁邊，他們有退後，讓伊車開出來，伊開至巷子
      ，當時他們是在車上吃早點，後來伊回來看見一個人從車子右邊出來，拿一根
      木棍往己○○頭上敲下去，己○○就倒在車子的左側駕駛座旁與伊距離約三、
      四十公尺，當時伊只注意到己○○被人打之後倒下來，並沒有再看見其他的事
      ，當時伊痛，伊慢慢走過來，把己○○扶起來，他們當時車子尚未離開伊僅
      看見一個人從車子的右邊出來，其他的沒就沒注意云云（本審卷第五十五頁）
      ，證人丙○○於偵查中先證稱：就見先有人從右後座拿木棒下車打己○○，左
      邊的也下車，乙○○最後下車，左邊的人一下車就用踢己○○，於原審又改
      證稱：伊看見駕駛座右邊有一人下車，用木棍打己○○，其他二人有無下車，
      沒有注意，但後來有看見三個人上車，也沒有看見他們有踢己○○，於本院審
      理時又改證稱：伊僅見一個人從車子右邊出來，拿木棍打己○○，己○○就倒
      地，其他就沒注意，其證述已先後不符，是其在偵查中證述有看見被告乙○○
      下車，殊難遽信。且證人丙○○既有目睹己○○被人持木棍毆打倒地，並前往
      扶他起來，對於己○○被毆打後之情況，衡情應目睹清楚，然其竟未看見有如
      證人戊○○所證述：被告乙○○有下車跩己○○及欲撿地上木棍要打丁○○，
      伊緊張抱住乙○○約十多秒鐘無聲音才放開云云之情況，亦未看見有如證人王
      金蓮所證述：伊有看到劉在倒地後，被告亦下手拿木棍，連同後座二人，共三
      人拿木棍打丁○○，待戊○○、庚○○到場時就將三人拉開云云之情況，是證
      人戊○○、王金蓮之上開證述，是否與事實相符，已有疑問。
（二）證人戊○○證稱：有見被告乙○○下車跩倒地之己○○後，蹲下要撿地上木棍
      打丁○○，伊緊張去抱他，另外二人有打丁○○，沒有拿東西，而證人王金蓮
      則證稱：伊有看到己○○倒地後，被告亦下車拿木棍，連同後座二人共三人拿
      木棍打丁○○，而有一女子向後拉住丁○○，說不要打，但三人還是拿木昆打
      丁○○，待戊○○、庚○○到場就將三人拉開云云，其二人對於同時發生之情
      況，竟證述不相同，是證人戊○○、王金蓮之證述是否與事實相符，益滋疑竇
      。
（三）為證人戊○○在原審審理時證述當時亦在場之證人庚○○在警訊時證稱有目睹
      情形有如前述，但均未證述有看見被告乙○○有下車跩己○○後欲撿地上木棍
      打丁○○，嗣後證人戊○○抱住或被告乙○○有與另外二人拿木棍毆打丁○○
      等情節，在檢察官偵訊時更明確證述，被告乙○○當天沒有下來打人，有如前
      述，在原審審理時亦證述沒有看到乙○○有下車（原審卷（一）第二十八頁正
      面），在本院審理時亦證述：我衝出去時沒有看見乙○○在那裡等語（本審卷
      第五十四頁背面），告訴人丁○○在警訊時並未證述被告乙○○有下車打伊，
      在檢察官偵訊時亦證述當時己○○和駕駛乙○○說話，乙○○未下車，伊看到
      有棒子自己○○後面打下，去他抱住頭，伊過去抱他，也被打，不知何人打伊
      ，有如前述（偵查卷第三十五頁正面），在原審審理時亦證稱：早上我去買早
      點，不知為何有人拿棍子打己○○之頭，劉稱他頭很痛，我過去抱住倒在地上
      的他，此時有人打我背並推倒我，後來有人從我後面將我拉起，又有人踢我等
      語（原審卷（一）第十一頁背面）並未證述，被告乙○○有下車跩己○○，並
      拿木棍打伊，於本院審理時丁○○更證稱：當時己○○機車被壓在車輛下，己○○過去問司機時，司機沒有下車，己○○按住車門和司機理論，己○○後而
      被人用木棍打，當時他說頭很痛，於是我過去抱住己○○，沒有看到打己○○
      的人，是從後而偷襲的，當時有三個人來拉住我，說不要打架，而男的卻用木
      棍打我，我被打時沒有看到被告乙○○下車等語（本審卷第三十三頁、第三十
      四頁正面），在場之證人庚○○及目睹己○○被打倒地後，前往抱住己○○，
      且亦被打之證人丁○○，均未看見被告乙○○有下車，更證證人戊○○、王金
      蓮上開之證述與事實不符。
  綜上所述，證人戊○○在檢察官偵訊、原審及本院審理時所證述被告乙○○有下車
  跩倒地之己○○，欲撿地上之木棍打丁○○，伊即去抱住被告乙○○之語，證人丙○○在檢察官偵訊時證稱：有看見被告乙○○下車之語，證人王金蓮在原審證稱：
  被告乙○○有下車，連同後座二人，共三人拿木棍打丁○○之語，均與事實不符，
  不足採信。告訴人丁○○，證人庚○○又均未見被告乙○○有下車，證人己○○於
  檢察官偵訊及原審及本院審理時均未證稱被告乙○○有打伊，於本院審理更證稱：
  伊過去駕駛座旁問被告乙○○為何撞伊車子，當時乙○○把車門開一點點，伊不讓
  他下來，而問他為什麼撞伊車子，他把窗戶搖下來一點，伊還是壓著車門不給他下
  來，就在那時伊打了，當時伊沒有注意到後座的二人有無下車，亦沒注意打伊之人
  那裡出來，亦沒有看到拿什麼東西打，打伊之人是從後面打，伊被打倒下去後來之
  事全不知道等語。（本審卷第三十頁背面、第三十一頁正面），據此亦不能證明被
  告乙○○有下車持東西打己○○及丁○○。告訴人即己○○之配偶蔡湘君於警訊時
  雖指伊先生己○○遭受ＢＬ－５１２０號自用小客車上的三名不詳男子持木棒圍擊
  頭受傷，要提出告訴云云（偵查卷第八頁），然其並不在現場目睹且其陳述既無證
  據足資證明，被告乙○○有上開毆打行為，亦難採為被告不利之認定，是被告乙○○所辯伊當時未下車亦未持木棒毆打己○○、丁○○之語，堪以採信。
五、次查被告開車至名聯汽車修理廠前面停車，係單純為了吃早點，因不小心撞倒己○○之機車，才引起爭之突發事件，抑係為其阿姨在該修理廠前擺攤與名聯汽車
    修理廠發生爭執，蓄意帶木棍、竹棍至上址藉機尋釁之故意行為，經查被告乙○○自警訊後迄本院審理時均陳稱：係因一時停車問題而起爭執，並稱不知伊阿
    姨擺早點攤位有與名聯汽車修理廠起糾紛等語有如前述，而證人丁○○在警訊時
    雖稱：依據其老闆娘王金蓮所述案發前一天有賣早點攤販擋住修理廠的出入口，
    王金蓮請其移開該攤位，但該攤販未理會，王金蓮也沒說什麼就進入廠內，隔天
    就發生被告之汽車停在修理廠出入口，己○○當時要把車牽停放在後門，被告汽
    車撞倒機車，己○○去質問被告，被告便問己○○說你是否老闆時，汽車後座衝
    下一名手持預藏木棒打己○○云云，似指被告故意去尋釁，惟依下列證據，足以
    證明此事單純為停車而臨時起衝突，並非被告等事前謀議尋釁而械前往右址傷
    害對方。
（一）被告乙○○將車停在人行道與空地中間即大同路一段二九二巷口，影響名聯汽
      車修理廠門口之出入，名聯汽車修理廠門，有擺早餐攤販、庚○○之車子來無
      法進入修理廠，庚○○要被告將車子後移，被告後移，庚○○車子開進去，被
      告又往前開，嗣房東丙○○要將車房開出，被告又將車子後移，等房東把車子
      出去後，被告又把車子往前移，此時己○○亦牽機車要出去，被告才把己○○
      機車撞倒等情，業據證人己○○、丁○○於本院審理時證述詳明（本審卷第二
      十九頁背面、第三十頁正面、第三十三頁正面），而證人丁○○於本院審理時
      亦證稱：伊到工廠，後來掃地就有車子停在門口，車上有人在吃早點，被告車
      子撞到己○○機車，己○○去理論被告說他吃早餐不小心撞到等語（原審卷第
      三十三頁正面），足證被告所辯伊係在該址吃早點為事實，而浩於前面二部車
      子要出入時，均有退後讓其出入，嗣其車子撞到己○○之機車，此時己○○壓
      著車門不讓被告下車，己○○就被打，被告既於己○○向其質問時，仍坐在駕
      駛座上尚向己○○說明為何會撞到機車之原因，足證被告係因移動車子，一時
      不小心撞倒機車，而非蓄意滋事，因而打己○○之人與在車上之被告顯無事先
      謀議，亦非在車上之被告臨時唆使其所為至明。
（二）證人戊○○於本院審理時雖帶木棍一支、竹棍一支到庭，並稱係對方打己○○、丁○○後留在現場，證人丁○○在本院審理時亦證稱：伊是被用竹棍打的
      云云（本審卷第五十四頁正面、第五十六頁正面），惟經本院當庭勘驗竹棍長
      一百五十一公分、木棍長七十九公分，厚六公分，高八公分，該竹棍似已壞掉
      掃把之舊竹竿、木棍為粗糙不平似人裁剩不用之舊角材為人家不用丟棄之廢棄
      物，有該竹棍、木棍各一支扣案可稽（本審卷第一０五頁背面），證人戊○○
      於本院審理時亦承認其帶該證物坐汽車不好帶，伊是放在車子之後座等語（
      本審卷第五十四頁正面），如被告係為其阿姨之早點攤位與名聯修車廠起爭執
      ，尋釁事前謀議械至上址藉故傷害對方，衡之常情，不可能帶如此不好
      帶又破舊粗糙之物作為行兇之器物，據上益證被告並非事前謀議要前往傷害對
     方。
（三）證人丁○○在偵查中證稱：當天有二個男生打印、一個女生拉伊不要打架云云
      （偵查卷第三十五頁正面），在本院審理時亦陳稱：當時有二個女人來拉住伊
      ，說不要打架，而男的用木棍打伊云云（本審卷第三十三頁背面），參之證人
      即被告乙○○之阿姨謝麗珠於原審證稱：是伊姊姊謝麗華在賣早點，當天有看
      到被告與人發生突，當天被告的車子擺在巷口修車廠之房東表示車子要出去，
      被告即將車子退後，此時己○○從修車廠將機車移出來停在被告車子車頭，後
      來被告發動車子撞到劉，劉即跑進工廠拿棍子出來，丁○○亦拿棍子跑出來，
      到被告車前面，當時被告在車上，己○○質問被告為撞他車子，並用棍子打車
      子，己○○打駕駛座旁之車門、丁○○則打擋風玻璃，伊當時即上前抱任丁○○，伊姊姊跑過去拉丁○○，不知如何棍子即打到己○○等語（原審卷（一）
      第四十三頁、第一０七頁背面、第一０八頁正面）證人謝麗華在原審證稱：當
      時伊聽見有人喊打架，有一大群穿深藍色衣服的人圍著車，有的拿棍子、有人
      去喊，伊有過去叫他們不要打等語（原審卷（一）第一０八頁背面）觀之，被
      告乙○○顯係因停車在右址，因己○○要牽機車出去發生碰撞，而臨時起爭執
      ，並非因被告乙○○之阿姨因擺早點攤位，與名聯汽車修理廠發生糾葛，而故
      意前往尋釁，否則謝麗華不會前往勸架並喊不要打架。
六、再查告訴人丁○○及證人己○○雖提出驗傷診斷證明書各一紙在卷可稽，惟驗傷
    診斷證明書，僅能證明丁○○、己○○有受傷，並不能證明該傷即為被告所為，
    或被告與為該傷害行為之人與必有犯意聯絡，苟無其他積極證據足資證明該傷為
    被告所為，亦不能以該驗傷診斷書遽令被告無刑責。
七、綜上所述，被告所辯其駕駛汽車在右址不小心撞到己○○機車，己○○即到駕駛
    座旁按任車門不讓其下車，向其質問，其均未下車毆打，己○○、丁○○對於己○○、丁○○如何被打其不知道之語，堪以採信，此外又查無其他積極證據，足
    資證明，被告有右揭犯行，是被告犯罪不能證明。
八、原審未察，遽對被告判處傷害罪刑，尚有未合，被告上訴意旨執以指摘原判決不
    當，為有理由，應由本院將原判決撤銷，爰諭知被告無罪。
據上論斷，應依刑事訴訟法第三百六十九條第一項、第三百六十四條、第三百零一條
第一項，判決如主文。
本案經檢察官李金定到庭執行職務。
中      華      民      國    八十九    年      七      月      五      日
                                臺灣高等法院刑事第十四庭
                                    審判長法  官  陳  祐  輔
                                          法  官  蔡  國  在
                                          法  官  陳  國  文
右正本證明與原本無異。
檢察官如不服本判決應於收受送達後十日內向本院提出上訴書狀，其未敘述上訴之理
由者並得於提起上訴後十日內向本院補提理由書（均須按他造當事人之人數附繕本）
。
                                          書記官  楊  國  明
中      華      民      國    八十九    年      七      月      七      日


司法院資訊處製作；財團法人民間司法改革基金會備份。
